【裁判字號】    99,訴,39
【裁判日期】    990507
【裁判案由】    違反毒品危害防制條例
【裁判全文】
臺灣花蓮地方法院刑事判決                99年度訴字第39號
公  訴  人  臺灣花蓮地方法院檢察署檢察官
被      告  甲○○
上列被告因違反毒品危害防制條例案件，經檢察官提起公訴（98
年度毒偵字第640 號），被告於準備程序進行中，就被訴事實為
有罪之陳述，經本院合議庭裁定由受命法官獨任進行簡式審判程
序，判決如下：
    主  文
甲○○施用第二級毒品，累犯，處有期徒刑伍月。又施用第一級
毒品，累犯，處有期徒刑捌月。應執行有期徒刑壹年。
    事  實
一、甲○○有下列施用毒品執行觀察、勒戒及前案紀錄：
（一）前因施用毒品案件，經送觀察、勒戒後，認無繼續施用毒
      品傾向，於民國88年5月5日執行完畢釋放後，由臺灣花蓮
      地方法院檢察署檢察官以88年度偵第3158號為不起訴處分
      確定。
（二）又因施用毒品案件，經送觀察、勒戒後，認有繼續施用毒
      品傾向（適因毒品危害防制條例修正而無須令入戒治處所
      施以強制戒治，於93年2月10日出所），並經本院於93年3
      月19日，以93年度花簡字第125號判決判處有期徒刑6月、
      4 月，應執行有期徒刑9 月確定。另因妨害自由案件，經
      臺灣高等法院花蓮分院於92年10月20日，以92年度上訴字
      第181號判決判處有期徒刑6月確定。又因贓物案件，經本
      院於93年3月7日，以92年度花簡字第266 號判決判處有期
      徒刑5月確定。上開各刑再經本院以96年度聲減字第228號
      裁定減刑並定應執行有期徒刑10月確定，於96年7月22 日
      縮短刑期執行完畢。（構成累犯）
（三）再因施用毒品案件，經本院於98年11月16日，以98年度訴
      字第412號判決判處有期徒刑7月、4 月，應執行有期徒刑
      10月確定。（現執行中，不構成累犯）
二、詎甲○○仍未能戒除毒癮，基於施用第一、二級毒品之犯意
    ，於98年11月9日上午10 時許，在其位於花蓮縣花蓮市○○
    ○街89號5樓之12 居所內，以將甲基安非他命置入玻璃球吸
    食器，再點火燒烤吸取散發之煙霧之方式，施用第二級毒品
    甲基安非他命；又另行起意，在上開處所，以將海洛因摻入
    香煙內點燃吸食之方式，施用第一級毒品海洛因。旋經警於
    同日下午12時49分許，持本院法官核發之搜索票，前往上址
    搜索，經警得其同意採尿送驗結果，呈海洛因之代謝物即嗎
    啡，以及安非他命類陽性反應，始悉上情。
三、案經花蓮縣警察局花蓮分局報告臺灣花蓮地方法院檢察署檢
    察官偵查起訴。
    理  由
一、本件被告甲○○所犯者，均非為死刑、無期徒刑、最輕本刑
    為3 年以上有期徒刑之罪或高等法院管轄第一審案件，其於
    準備程序進行中，先就被訴事實為有罪之陳述，經告知其簡
    式審判程序之旨，並聽取公訴人及被告之意見後，本院依刑
    事訴訟法第273條之1第1 項之規定，裁定由受命法官獨任進
    行簡式審判程序，且依同法第273條之2規定，簡式審判程序
    之證據調查，不受第159條第1項、第161條之2、第161條之3
    、第163條之1及第164條至第170條規定之限制，合先敘明。
二、上揭事實，業據被告於本院準備程序、審理時，均坦認在卷
    ，而被告經警得其同意後所採集之尿液經送驗結果，呈嗎啡
    及安非他命類陽性反應一節，有本院98年聲搜字第617 號搜
    索票、搜索扣押筆錄、勘察採證同意書、偵辦毒品案件涉嫌
    人尿液檢體採集送驗記錄表、慈濟大學濫用藥物檢驗中心檢
    驗總表影本各1 份在卷可稽。又其前因初犯施用毒品案件，
    經送觀察、勒戒後，認無繼續施用毒品傾向，於民國88年 5
    月5 日執行完畢釋放後，由臺灣花蓮地方法院檢察署檢察官
    以88年度偵第3158號為不起訴處分確定。又因施用毒品案件
    ，經送觀察、勒戒後，認有繼續施用毒品傾向（適因毒品危
    害防制條例修正而無須令入戒治處所施以強制戒治，於93年
    2月10日出所），並經本院於93年3月19日，以93年度花簡字
    第125號判決判處有期徒刑6月、4月，應執行有期徒刑9月確
    定等情，亦有被告之全國施用毒品案件紀錄表、臺灣高等法
    院被告前案紀錄表及該不起訴處分書、本院93年度花簡第12
    5號判決書各1份存卷足考。是被告於二次犯施用毒品案件，
    先後經觀察、勒戒執行完畢後，5 年內業已再犯如事實欄一
    、（二）及（三）所示之各該施用毒品案件，並經先後判處
    罪刑確定後，又再犯本件施用第一級、第二級毒品等罪，其
    任意自白復與事實相符，據此，本件罪證明確，其犯行洵堪
    認定，自應依法論科。
三、
（一）查海洛因、甲基安非他命分屬毒品危害防制條例第2條第2
      項第1款、第2款所列管之第一級、第二級毒品，任何人均
      不得非法施用，是核被告所為，係犯毒品危害防制條例第
      10 條第1項、第2 項之施用第一級、第二級毒品等罪。其
      持有第一級毒品海洛因、第二級毒品甲基安非他命之低度
      行為，均應為其施用之高度行為所吸收，不另論罪。先後
      施用第一級、第二級毒品犯行，犯意各別，行為互殊，應
      予分論併罰。
（二）又被告有如事實欄一、（二）所示之前科執行完畢，有臺
      灣高等法院被告前案紀錄表1份在卷為佐，其於5年內故意
      再犯本件各該有期徒刑以上之罪，均為累犯，均應依刑法
      第47條第1項規定加重其刑。
（三）爰審酌被告前科累累，素行不良，前經觀察、勒戒、強制
      戒治之保安處分及入監服刑之矯治處遇後，仍不思戒除毒
      癮，無視毒品對自己身心之戕害及對社會治安所衍生之重
      大影響，又繼續施用毒品，顯見其對毒品之依賴甚深，自
      制能力薄弱，惟其犯罪後均坦承犯行，態度良好，且幸未
      危及他人等一切情狀，分別量處如主文所示之刑，並定其
      應執行之刑，以示懲儆。
據上論斷，應依刑事訴訟法第273條之1第1項、第284條之 1、第
299條第1項前段、毒品危害防制條例第23條第2項、第10條第1項
、第2項、刑法第11條前段、第47條第1項、第51條第5 款，判決
如主文。
本案經檢察官黃蘭雅到庭執行職務。
中    華    民    國    99    年    5     月    7     日
                  刑事第四庭    法  官  黃鴻達
以上正本證明與原本無異。
如不服本判決應於收受送達後10日內向本院提出上訴書狀，並應
敘述具體理由。其未敘述上訴理由者，應於上訴期間屆滿後20日
內向本院補提理由書(均須按他造當事人之人數附繕本)「切勿逕
送上級法院」。
中    華    民    國    99    年    5     月    7     日
                                書記官
附錄本判決論罪之法律條文：
毒品危害防制條例第23條
依第20條第2 項強制戒治期滿，應即釋放，由檢察官為不起訴之
處分或少年法院（地方法院少年法庭）為不付審理之裁定。觀察
、勒戒或強制戒治執行完畢釋放後，五年內再犯第10條之罪者，
檢察官或少年法院（地方法院少年法庭）應依法追訴或裁定交付
審理。
毒品危害防制條例第10條
施用第一級毒品者，處 6 月以上 5 年以下有期徒刑。
施用第二級毒品者，處 3 年以下有期徒刑。

司法院資訊處製作；財團法人民間司法改革基金會備份。
